【裁判字號】    96,訴,2047
【裁判日期】    970222
【裁判案由】    組織犯罪防制條例等
【裁判全文】
臺灣高雄地方法院刑事判決              96年度訴字第2047號
公  訴  人  臺灣高雄地方法院檢察署檢察官
被      告  戊○○
            己○○
上二人共同
選任辯護人  陳正達律師
            許惠珠律師
被      告  丁○○
選任辯護人  沈榮生律師
被      告  辛○○原名甲○○.
選任辯護人  王梵緒 律師
被      告  乙○○
選任辯護人  紀錦隆律師
被      告  丙○○
選任辯護人  王建宏律師
上列被告因槍砲彈藥刀械管制條例案件，經檢察官提起公訴（96
年度偵字第3306號），本院判決如下：
    主  文
戊○○未經許可，持有可發射子彈具有殺傷力之改造手槍，處有
期徒刑肆年，併科罰金新臺幣貳拾萬元，罰金如易服勞役，以新
臺幣壹仟元折算壹日。扣案之仿BERETTA 廠92FS型半自動手槍之
改造手槍壹支（槍枝管制編號：0000000000號，含彈匣壹個）、
制式子彈拾貳顆、土造子彈捌顆、改造子彈參顆，均沒收。
己○○未經許可，持有可發射子彈具有殺傷力之改造手槍，處有
期徒刑參年陸月，併科罰金新臺幣拾伍萬元，罰金如易服勞役，
以新臺幣壹仟元折算壹日。上開扣案之仿BERETTA 廠92FS型半自
動手槍之改造手槍壹支（槍枝管制編號：0000000000號，含彈匣
壹個）沒收。又未經許可，持有刀械，處有期徒刑捌月，減為有
期徒刑肆月。扣案之武士刀貳把，均沒收。應執行有期徒刑參年
捌月，併科罰金新臺幣拾伍萬元，罰金如易服勞役，以新臺幣壹
仟元折算壹日。上開扣案之仿BERETTA 廠92FS型半自動手槍之改
造手槍壹支（槍枝管制編號：0000000000號，含彈匣壹個）、武
士刀貳把，均沒收。
丁○○共同未經許可，寄藏可發射子彈具有殺傷力之改造手槍，
處有期徒刑參年陸月，併科罰金新臺幣拾貳萬元，罰金如易服勞
役，以新臺幣壹仟元折算壹日。上開扣案之仿BERETTA 廠92FS型
半自動手槍之改造手槍壹支（槍枝管制編號：0000000000號，含
彈匣壹個）、制式子彈拾貳顆、土造子彈捌顆、改造子彈參顆，
均沒收。
辛○○共同未經許可，寄藏可發射子彈具有殺傷力之改造手槍，
處有期徒刑參年肆月，併科罰金新臺幣拾貳萬元，罰金如易服勞
役，以新臺幣壹仟元折算壹日。上開扣案之仿BERETTA 廠92FS型
半自動手槍之改造手槍壹支（槍枝管制編號：0000000000號，含
彈匣壹個）、制式子彈拾貳顆、土造子彈捌顆、改造子彈參顆，
均沒收。
乙○○未經許可，持有可發射子彈具有殺傷力之改造手槍，處有
期徒刑參年肆月，併科罰金新臺幣拾萬元，罰金如易服勞役，以
新臺幣壹仟元折算壹日。上開扣案之仿BERETTA 廠92FS型半自動
手槍之改造手槍壹支（槍枝管制編號：0000000000號，含彈匣壹
個）、制式子彈拾貳顆、土造子彈捌顆、改造子彈參顆，均沒收
。
丙○○未經許可，持有可發射子彈具有殺傷力之改造手槍，處有
期徒刑參年肆月，併科罰金新臺幣拾萬元，罰金如易服勞役，以
新臺幣壹仟元折算壹日。上開扣案之仿BERETTA 廠92FS型半自動
手槍之改造手槍壹支（槍枝管制編號：0000000000號，含彈匣壹
個）、制式子彈拾貳顆、土造子彈捌顆、改造子彈參顆，均沒收
。
    事  實
一、戊○○（弟）與己○○（兄）為兄弟關係，共同經營位於高
    雄市三民區○○○路190 號之「八號當舖」，及位於高雄市
    鼓山區○○路619 號之「天下當舖」。丁○○、辛○○（原
    名甲○○）、丙○○、乙○○均為「八號當舖」之員工。戊○○、己○○、、丁○○、辛○○、丙○○、乙○○6 人均
    明知可發射子彈具有殺傷力之各式槍砲及子彈，均屬違禁物
    ，依法不得持有或寄藏。詎戊○○基於未經許可而持有具殺
    傷力之改造手槍及具殺傷力之子彈犯意，於民國95年間某日
    ，在不詳地點向友人「葉長明」取得如附表編號1 至5 所示
    可發射子彈具有殺傷力之改造手槍1 支（含彈匣1 個）、具
    殺傷力之制式子彈及土造子彈各12顆、具殺傷力之改造子彈
    共6 顆（「葉長明」並交付如附表編號6 至8 所示不具殺傷
    力之改造子彈2 顆、玩具子彈7 顆、煙霧手榴彈1 枚等物，
    與前揭具殺傷力之槍、彈一併置於1 只手提袋內）後，未經
    許可而持有上開具殺傷力之槍、彈。
二、嗣因「八號當舖」搬移新址，戊○○乃指示其員工丁○○寄
    藏前揭槍、彈。丁○○遂基於未經許可而受寄藏匿上開具殺
    傷力之改造手槍及具殺傷力之子彈犯意，於95年10月間某日
    ，在其高雄市○○區○○街40號5 、6 樓住處樓下（該住處
    係採「樓中樓」式建築，其中5 樓住處內1 房借予「八號當
    舖」另名員工辛○○居住），收受戊○○所寄交之前揭槍、
    彈（含其餘不具殺傷力之子彈及手榴彈，仍與前揭具殺傷力
    之槍、彈一併置於上開手提袋內）後，藏放在其上址住處6
    樓，未經許可而受寄藏匿上開具殺傷力之槍、彈。
三、辛○○因借住丁○○上址住處5 樓房間，偶於6 樓見丁○○
    出示前開槍、彈，而知悉係戊○○所寄放，乃與丁○○基於
    默示之未經許可而寄藏具殺傷力之槍、彈犯意聯絡，共同未
    經許可而寄藏之。
四、適有「八號當舖」另名員工乙○○基於未經許可而持有上開
    具殺傷力之改造手槍及具殺傷力之子彈犯意，於95年11月20
    日凌晨5 時42分許，在丁○○上址住處樓下，以其使用之門
    號0000000000號行動電話，聯絡丁○○使用之門號00000000
    00號行動電話，表示已獲戊○○同意借用上開槍、彈等語，
    辛○○即持上開槍、彈下樓交付，乙○○即未經許可而持有
    之；嗣乙○○於1 至2 小時後（即95年11月20日上午6 、7
    時許），在丁○○上址住處樓下，交還上開槍、彈予辛○○
    ，再由辛○○與丁○○共同續寄藏之。
五、嗣因戊○○欲自行擦拭保養上開改造手槍，乃於95年11月底
    某日，自丁○○、辛○○處取回上開改造手槍（含彈匣。其
    餘子彈、手提袋等物，仍由丁○○藏放在上址住處6 樓，並
    未取回），並於擦拭保養完畢後，將上開改造手槍（含彈匣
    ）交予己○○收受。己○○乃基於未經許可而持有上開具殺
    傷力之改造手槍犯意，未經許可而持有上開槍枝。嗣己○○
    於95年12月中旬（17日前）某日，在上開「天下當舖」內，
    先將前揭改造手槍（含彈匣）交由辛○○帶回丁○○上址住
    處藏放，辛○○乃將之藏放在其寄寓之上址5 樓房間內。己○○再於95年12月17日凌晨零時57分許，在上開「天下當舖
    」內，以其使用之門號0000000000號行動電話，聯絡辛○○
    使用之門號0000000000號行動電話，指示辛○○將上開改造
    手槍（含彈匣）帶往「天下當舖」，交予己○○收受，己○○則於隔2 日左右（95年12月19日或20日），將該槍枝交還
    辛○○，由辛○○續寄藏在同前5 樓房間內。
六、丙○○（「八號當舖」另名員工）基於未經許可而持有上開
    具殺傷力之改造手槍及具殺傷力之子彈犯意，於95年12月27
    日凌晨2 時44分許，以其使用之門號0000000000號行動電話
    ，聯絡丁○○使用之0000000000號行動電話，表示其在高雄
    市三民區○○○路58號「華納舞廳」與人發生爭執，要求借
    用上開槍、彈，丁○○乃攜帶上開改造手槍及子彈，於同日
    凌晨3 時4 分許到達「華納舞廳」，將槍、彈交付予丙○○
    ，未經許可而持有之，丙○○則於隔日（95年12月28日），
    始將槍、彈交還丁○○。
七、己○○明知武士刀屬管制刀械違禁物，未經許可不得持有，
    另基於未經許可持有管制刀械犯意，於94年7 月間某日，在
    高雄市左營區○○○路附近某不詳軍品店內，以總價新臺幣
    （下同）1 萬元之價格，購入如附表編號9 、10所示之管制
    刀械武士刀2 把（另含非管制刀械1 把），未經許可而持有
    之。
八、嗣經警對於戊○○、己○○、丁○○、辛○○等人所使用上
    開行動電話門號實施通訊監察後，已查知戊○○、己○○、
    丁○○、辛○○等人涉嫌持有上開槍、彈，乃於96年1 月25
    日，分持搜索票搜索己○○（與戊○○同住）、丁○○（與
    辛○○同住）住處，在丁○○上址住處扣得上開改造手槍1
    支（含彈匣1 個，此部分在辛○○5 樓房間床頭櫃內查獲）
    、具殺傷力之制式子彈及土造子彈各12顆、具殺傷力之改造
    子彈共6 顆、不具殺傷力之改造子彈2 顆、玩具子彈7 顆、
    煙霧手榴彈1 枚、擦槍工具1 組等物（此部分均在丁○○上
    址住處6 樓查獲）；在己○○住處扣得上開管制刀械武士刀
    2 把、非管制刀械1 把，而查獲上情。
九、案經高雄市政府警察局刑警大隊移送臺灣高雄地方法院檢察
    署檢察官偵查起訴。
    理  由
一、關於證據能力之判斷─
(一)被告戊○○、己○○及共同選任辯護人固爭執其二人於警詢
    中之自白，係在員警以扣押在其等住處查獲之現金70萬元要
    脅下所為，非出於任意性等語，惟查：
  1.證人即高雄市政府警察局刑警大隊偵一隊二分隊（下稱市刑
    大）隊長簡志宏於本院審理中證稱：我於96年1 月25日帶隊
    前往戊○○、己○○位於高雄市○○區○○路24巷7 號住處
    實施搜索，並未查獲任何槍、彈，惟確有發現70萬元現金，
    因搜索處所並非二人所經營之當舖，尚未能證明係屬犯罪所
    得，遂未將該筆現金扣案，而係經二人同意，將二人連同上
    開現金帶往警局，向其他關係人查證是否屬於放高利貸之犯
    罪所得。我知道當日另有對高雄市○○區○○街40號5 、6
    樓處所實施搜索之行動，但未到場參與，亦不知搜索結果，
    係回到辦公室後，始悉在該處查獲槍、彈等物，當時並不知
    道扣案之槍、彈與戊○○、己○○二人有何關係。我並未參
    與二人之詢問程序，係由分隊內其他員警負責詢問。我並無
    要求二人承認持有槍、彈，否則要扣押該筆現金，亦無聽聞
    負責詢問之員警有上開言語等語（本院卷〈二〉第384 至38
    6 、391 至392 頁）。
  2.證人即員警董倫禮於本院審理中證稱：96年1 月25日在高雄
    市○○區○○路24巷7 號實施搜索，我有到場支援，搜索扣
    押筆錄、扣押物品目錄表係我所製作，搜索時間係從96年1
    月25日上午8 時起至8 時45分止，搜索扣押筆錄、扣押物品
    目錄表均係當場製作。當時好像有搜到現金，數目我不清楚
    ，因該筆現金係在住宅而非營業處所所查獲，不能證明係犯
    罪所得，所以未載入扣押物品目錄表。我們在銘傳路24巷7
    號實施搜索時，並不知道另一隊在慶豐街40號5 、6 樓查獲
    槍、彈。我當時僅係支援搜索，本件並非我們自己的案子，
    我沒有向戊○○說過「這筆錢扣也可以，不扣也可以，要好
    好配合」這種話等語（本院卷〈二〉第394 至397 頁）。
  3.證人即員警黃啟瑞於本院審理中證稱：當時我仍任職鼓山分
    局，本件二處搜索我均未參與，係市刑大搜索高雄市○○區
    ○○街40號5 、6 樓完畢後，始通知我到市刑大支援製作筆
    錄。我於製作戊○○之筆錄時，不知道有在其住處搜到現金
    70萬元之事，亦無任何同事告知此事。我在製作筆錄前，沒
    有與戊○○談論過案情，製作筆錄時，沒有其他被告在場。
    至於為何會詢問戊○○有關在慶豐街40號5 、6 樓查獲之槍
    、彈，係因同事告訴我，住在該處之2 名八號當舖員工已供
    承查獲的槍、彈是戊○○的，我才如此詢問戊○○，他也承
    認。是哪位同是說的我忘記了，但不是分隊長簡志宏。製作
    筆錄前及過程中，簡志宏並無作何指示，只有在製作時曾開
    門看一下，沒有交談等語（本院卷〈二〉第398 至403 頁）
    。此與員警林志明於本院審理中證述大致相符（本院卷〈二
    〉第404 至406 頁）。
  4.被告戊○○於本院審理中供稱：市刑大分隊長簡志宏於搜索
    其上址住處時，對其表示去警局要乖乖配合，始將現金返還
    ，而該筆現金則於其與被告己○○經移送檢察官複訊前，由
    其女友帶回等語（本院卷〈二〉第390 、393 、394 頁）。
    然戊○○、己○○於警詢中均僅坦認持有槍、彈犯行，對於
    涉嫌違反組織犯罪防制條例、重利、強制、恐嚇，則均矢口
    否認，有二人警詢筆錄可稽。而證人簡志宏於搜索被告戊○○、己○○上址住處時，尚不知已另在丁○○、辛○○位於
    高雄市○○區○○街40號5 、6 樓住處查獲扣案槍、彈；於
    警詢中又無參與，或對負責詢問之員警作何指示，負責製作
    筆錄之員警更不知有上開70萬元現金之事，均據證人簡志宏
    、董倫禮、黃啟瑞、林志明證述如前，則簡志宏豈能於搜索
    戊○○上址住處時，預先要求戊○○承認持有槍、彈犯行；
    且戊○○、己○○於警詢時係經隔離詢問，並無勾串機會，
    豈能為扣案槍、彈係戊○○所有，交由丁○○寄藏之一致供
    詞，而無任何出入；況二人倘因恐70萬元現金遭扣押而為自
    白，何以僅自白持有槍、彈，而否認其他犯嫌，卻能由戊○○之女友將現金帶回，均有違常情，顯見二人於警詢中自白
    持有槍、彈，實係因被告丁○○、辛○○已證述扣案槍、彈
    屬戊○○所有，先後由戊○○交予丁○○、己○○交予辛○○等情，二人自知無可抵賴，始為自白，非因恐70萬元現金
    遭扣押之故，其二人上開警詢中自白顯均出於任意性，自得
    作為證據。又二人於警詢中既無非任意陳述之情形，其等於
    偵查中之供述，自無非任意性情狀之延續，亦得作為證據。
(二)被告戊○○、己○○於警詢中之供述，具有任意性，已如前
    述。證人即共同被告戊○○、己○○、丁○○、辛○○於警
    詢中關於其他共同被告之陳述，均與審判中不符，本院以渠
    等於警詢中之陳述，未與其他共同被告同庭接受訊問，較無
    人情壓力，且未受外界之污染，較少權衡利害關係，較於本
    院審理時與被告同庭陳述時，心理狀況較有人情壓力，且經
    權衡自身利害關係，認渠等先前警詢中之陳述具有可信之特
    別情況，且為證明被告戊○○、己○○、丁○○、辛○○、
    乙○○、丙○○違反槍砲彈藥刀械管制條例部分犯罪存否所
    必要，依刑事訴訟法第159 條之2 規定，均得為證據。
(三)證人即共同被告丁○○、辛○○、乙○○、丙○○於偵查中
    向檢察官所為關於其他共同被告之陳述，其中經具結部分，
    均未於審理中表示檢察官有何不當訊問之情形，且證人丁○○、辛○○業於審判中到場作證，其他共同被告則未聲請傳
    喚共同被告乙○○、丙○○到庭作證，應認各該被告之對質
    詰問權利已受保障，上開證人於偵查中向檢察官所為陳述並
    無顯不可信之情況，依刑事訴訟法第159 之1 第2 項之規定
    ，均得作為證據。至共同被告戊○○、己○○、丁○○、辛○○、乙○○、丙○○於偵查中未經具結之證述，依刑事訴
    訟法第158 條之3 規定，即不得作為認定其他共同被告犯罪
    之證據。
(四)至本判決所引用其他據以認定上開犯罪事實之各項證據，均
    經被告及辯護人同意其證據能力，且本院亦認以之為證據並
    無不當，依刑事訴訟法第159 條之5 ，均得作為證據。
二、認定事實所憑證據及理由─
    訊據被告丁○○、辛○○（原名甲○○）均於本院審理中，
    對於前揭時、地共同受寄藏匿扣案槍、彈等情坦白承認；被
    告己○○於本院審理中，對於如事實欄第七段所示未經許可
    持有管制刀械之犯行固坦認不諱，惟與被告戊○○、乙○○
    、丙○○均矢口否認有何持有扣案槍、彈犯行。己○○辯稱
    ：我是到警局才知道丁○○他們持有槍、彈，我沒有向甲○○（辛○○）拿過手槍及子彈云云；戊○○辯稱：在丁○○
    住處扣到的手槍及子彈不是我的，我不知道丁○○持有槍、
    彈，也不知道槍、彈從何而來，不是我交給丁○○的云云；
    乙○○辯稱：我沒有向丁○○或甲○○（辛○○）拿過手槍
    或子彈，我於95年11月20日凌晨5 時20分打電話給丁○○是
    向他借用機車云云；丙○○辯稱：我沒有向丁○○拿過手槍
    或子彈，我曾於某日凌晨2 、3 時找過丁○○，是向他借車
    及討論公司的事情，我於95年12月27日凌晨2 時44分與丁○○在七賢路華納舞廳見面，是因為之前發生過爭吵，去跟他
    解釋誤會云云。經查：
(一)被告丁○○、辛○○明知上開槍、彈均具殺傷力，仍於前揭
    時、地，未經許可共同受寄藏匿等情，業經二人於本院審理
    中坦白承認（本院卷〈一〉第117 頁背面、第210 頁；本院
    卷〈二〉第432 、435 至464 、902 頁），核與證人即共同
    被告己○○、戊○○於警詢中證述大致相符（警一卷第13、
    19、45頁）。並有被告丁○○所使用門號0000000000號、辛○○所使用門號0000000000號、共同被告戊○○所使用門號
    0000000000號、己○○所使用門號0000000000號、00000000
    00號、乙○○所使用門號0000000000號、丙○○所使用門號
    0000000000號行動電話之通訊監察錄音及譯文在卷可參（參
    卷附錄音帶；警三卷第12至14頁、第19頁；偵八卷第51、60
    、68頁）。而扣案如附表編號1 至7 所示之槍、彈經送鑑定
    結果：
  1.送鑑手槍1 支（槍枝管制編號：0000000000號），認係由仿
    BERETTA 廠92FS型半自動手槍所製造之槍枝，換裝土造金屬
    槍管而成支改造手槍，機械性能良好，可擊發適用子彈，認
    具殺傷力；
  2.送鑑子彈12顆，認均係口徑9 MM制式子彈，認均具殺傷力；
  3.送鑑子彈12顆，認均係土造子彈，據直徑約8.70MM金屬彈頭
    ，採樣4 顆試射，可擊發，認具殺傷力；
  4.送鑑子彈7 顆，認均係玩具子彈，具直徑9 MM金屬彈頭，經
    實際試射，均無法擊發，經檢視均不具底火、火藥，非為子
    彈之完整結構，認均不具殺傷力；
  5.送鑑子彈5 顆，認均係玩具金屬彈殼加裝直徑約6 MM鋼珠而
    成之改造子彈，採樣2 顆試射，可擊發，認具殺傷力；
  6.送鑑子彈2 顆，認均係玩具金屬彈殼加裝直徑約7.27MM金屬
    彈頭而成之改造子彈，採樣1 顆試射，雖可擊發，惟發射動
    能甚微，認不具殺傷力；
  7.送鑑子彈1 顆，認係玩具金屬彈殼加裝直徑約7.84MM金屬彈
    頭而成之改造子彈，經實際試射，可擊發，認具殺傷力等情
    ，有內政部警政署刑事警察局96年3 月5 日刑鑑字第096002
    3197號槍彈鑑定書1 份在卷可稽（96年度偵字第3306號卷〈
    一〉第289 至293 頁）。扣案如附表編號8 之手榴彈1 顆，
    送鑑結果屬煙霧手榴彈，內無引信裝置，無擊針、火帽、延
    期藥、雷管等，彈體內無炸藥裝置不明顆粒，認不具殺傷力
    等情，亦有同局鑑驗通知書1 份在卷可參（96年度偵字第
    3306 號 卷〈二〉第177 頁），此部分之事實已堪認定。
(二)被告己○○明知管制刀械屬違禁物，未經許可不得持有，仍
    於前揭時、地購入上開管制刀械武士刀2 把，未經許可而持
    有等情，業據其於本院審理中坦認不諱（本院卷〈二〉第90
    2 頁）。而扣案如附表編號9 所示之武士刀2 把（即高雄市
    政府96年3 月9 日高市府警保字第0960012160號函附鑑驗相
    片編號01、02號），經送高雄市政府刀械鑑驗小組鑑定結果
    ：其中編號01之刀柄長35公分、刀刃長78公分、刀刃開鋒；
    編號02之刀柄長16公分、刀刃長53公分、刀刃開鋒，俱與查
    禁刀械之武士刀等12種查禁刀械之要件及圖例說明相符，認
    定均為槍砲彈藥刀械管制條例所列管之刀械。至扣案如附表
    編號10所示之刀械（即前開函所列編號03），則與12種查禁
    刀械之要件即圖例不符，認非槍砲彈藥刀械管制條例所列管
    之刀械，有高雄市政府前開函文及所附照片暨鑑定結果紀錄
    表在卷可佐（96年度偵字第3306號卷〈一〉第171 至174 頁
    ），此部分之事實亦堪認定。
(三)被告戊○○已於警詢時供稱：警方於96年1 月25日在丁○○
    、甲○○（辛○○）位於高雄市○○區○○街40號5 、6 樓
    執行搜索所查扣之手槍（含彈匣）、子彈、煙霧手榴彈等物
    品都是我的，是我用來防身用，而寄放交由丁○○保管。我
    於95年12月11日凌晨零時23分52秒以門號0000000000號行動
    電話撥打己○○所使用門號0000000000號行動電話，通話內
    容提到：「我們有東西掉在那裡」、「蛋啦」、「現在怎麼
    辦」等語，所謂「蛋」即係指子彈。我在95年12月16日晚間
    11時33分8 秒以門號0000000000號行動電話撥打丁○○所使
    用門號0000000000號行動電話，通話內容提到：「現在隨即
    上車」、「開車來婦幼醫院」、「你來之前打給我」等語，
    所謂「上車」、「開車」係以暗語指示丁○○將槍械帶到婦
    幼醫院。我於95年12月17日凌晨1 時55分18秒以門號000000
    0000號行動電話撥打己○○所使用門號0000000000號行動電
    話，通話內容提到：「今天我跟國偉牽的那臺車，你等一下
    來牽回去，丟在我房間」等語，所謂「車」即係指槍械等語
    （警一卷第19、30頁）；於偵查中仍供稱：我有交手槍、子
    彈、煙霧手榴彈給丁○○，該槍枝是我的朋友「葉長明」在
    95年某日交給我的，他說是制式的，是從菲律賓來的等語（
    96年度偵字第3306號卷〈一〉第25頁）。經核與證人丁○○
    自警詢、偵訊及本院審理中一致證稱：上開槍、彈均係戊○○所有，戊○○因於95年9 、10月間，所經營之「八號當舖
    」遷移新址，遂於95年10月間某日，在我位於高雄市○○區
    ○○街40號5 、6 樓住處樓下，將上開槍、彈放在一個皮革
    製手提包內交給我，請我幫他保管，寄放過程中都是戊○○
    打電話給我，要我交給他。警詢時員警並無要求我緊咬戊○○持有槍、彈等語相符（警一卷第55頁；96年度偵字第3306
    號卷〈一〉第22、123 、143 頁、本院卷〈二〉第437 至44
    1 、448 、449 頁）。且觀諸戊○○所使用門號0000000000
    號行動電話之監聽譯文，確有95年12月11日凌晨零時23分52
    秒撥打己○○所使用門號0000000000號行動電話，通話內容
    提到：「我們有東西掉在那裡、『蛋』啦、現在怎麼辦」；
    95年12月16日晚間11時33分8 秒撥打丁○○所使用門號0000
    000000號行動電話，通話內容提到：「現在隨即上『車』、
    開『車』來婦幼醫院、你來之前打給我」；95年12月17日凌
    晨1 時55分18秒撥打己○○所使用門號0000000000號行動電
    話，通話內容提到：「今天我跟國偉牽的那臺『車』，你等
    一下來牽回去，丟在我房間」等語。其中「蛋」即係指子彈
    、「車」即係指槍械、「上車」、「開車」係以暗語指示丁○○將槍械帶到婦幼醫院，業據被告戊○○於警詢時供述明
    確，倘如所謂「車」非指槍械，衡情豈有將車輛牽回去，「
    丟在我房間」之說，顯然不合常情，應認被告於警詢供述「
    蛋」、「車」即係子彈、槍械之代稱，使聽聞電話內容者不
    致起疑等情，顯屬可信，上開槍、彈確屬被告戊○○自友人
    「葉長明」收受後持有，並交予共同被告丁○○寄藏，已堪
    認定。被告雖於偵查及本院審理中翻異前詞，否認持有槍彈
    ，並辯稱其警詢自白係因員警以扣押其所有70萬元現金要脅
    所為云云。惟其警詢中自白確係出於任意性所為，業經本院
    認定如前（詳理由欄第一段第一小段），且其上開自白復與
    證人丁○○於警詢、偵訊及本院審理中證述相符，並有上開
    通訊監察譯文可資佐證，自堪採信，嗣後翻異前詞所辯各節
    ，無非臨訟圖卸之詞，委無可採。
(四)證人即共同被告辛○○於警詢中證稱：95年11月某日（詳細
    日期已不記憶）凌晨4 至6 時之間，乙○○撥打我所使用之
    門號0000000000號行動電話，對我說已經得到老闆戊○○同
    意，要我將手槍借給乙○○使用等語。通話完畢後約10分鐘
    ，我就到住處（高雄市○○區○○街40號5 樓）樓下，將手
    槍拿給乙○○使用。隔了約1 、2 小時，乙○○使用完槍枝
    再拿到我住處樓下交還給我，我不知道當時手槍內裝有幾發
    子彈等語（警一卷第50、51頁）。證人及共同被告丁○○於
    偵訊及本院審理中則證稱：乙○○於95年11月20日有打電話
    說要過來拿槍彈，他說的「摩托車」就是指槍彈，但我在睡
    覺，所以沒理會他，那天我根本沒有跟他見面等語（96年度
    偵字第3306號卷〈一〉第144 頁、本院卷〈二〉第441 、44
    5 、448 頁）。且觀諸被告乙○○所使用之門號0000000000
    號行動電話之監聽譯文（警三卷第12至14頁）及共同被告戊○○所使用之門號0000000000號行動電話之監聽譯文（偵八
    卷第60頁），與該次借用槍彈有關之通話內容如下：
  1.95年11月20日凌晨5 時42分20秒，乙○○以0000000000號聯
    絡丁○○0000000000號行動電話：
    乙○○：國偉，我「阿嘉」！我有跟「強仔」講要借他的「
            摩托車」。我有跟他講了，你看能不能叫小陳（王
            士朋自承綽號「小藤」，係音譯之誤）拿下來，我
            在樓下等了。
    丁○○：拿下來？
    乙○○：對啦！我在你家樓下等了，快點。
  2.同日凌晨6 時27分24秒，乙○○以0000000000號聯絡辛○○
    0000000000號行動電話：
    乙○○：喂！小陳（「小藤」音譯之誤），你知不知道「油
    ??    」有多少？
    辛○○：我不知道，「國偉」有用吧！
    乙○○：都不知道喔？
    辛○○：大概「5 、6 個」吧！
    乙○○：我看不只。
    辛○○：那可能「10幾個」吧！
  3.同日凌晨6 時28分16秒，乙○○以0000000000號再次聯絡丁○○0000000000號行動電話：
    乙○○：你知道摩托車「油」多少？
    丁○○：「滿」的。
    乙○○：那是「24個」，還是…？
    丁○○：沒有啦！「10幾個」啦！
  4.同日不詳時間，戊○○以0000000000號聯絡乙○○00000000
    00號行動電話：
    乙○○：喂！「頭仔」！
    戊○○：啊…沒有事情了嗎？
    乙○○：沒事情了。「車」我有跟你牽去放好了。
    戊○○：我知道。有要拿嗎？你不是有過去？
    乙○○：我有過去，我看是沒什麼事情。
    證人即共同被告辛○○業於本院審理中證稱上開通話內容所
    稱「油」係子彈之代稱等語（本院卷〈二〉第456 、457 頁
    ），核與共同被告戊○○於警詢中供承於電話中係以「車」
    作為手槍之代稱（警一卷第30頁）、共同被告丁○○於本院
    審理中亦證稱上開通話內容之「摩托車」係指槍彈、「油」
    係指子彈等語（本院卷〈二〉第445 、448 頁）相符。況所
    謂「摩托車」、「油」如非指手槍、子彈，則被告乙○○於
    清晨5 時42分許，常人睡夢正酣之際，不思搭乘計程車等交
    通工具，竟打電話向共同被告丁○○借用戊○○所有之機車
    ，且丁○○因於睡眠中遭吵醒，不予理會，乙○○竟不死心
    ，復打電話向與丁○○同住之辛○○借用該機車，已然可疑
    ；且機車油量多少，可自儀表板上油量表一望即知，何須接
    連打電話予辛○○、丁○○查詢；又機車油量單位何曾以「
    5 、6 個」、「10幾個」、「24個」計算；僅借用戊○○之
    機車1 、2 個小時，何須向戊○○報告，凡此種種，均顯違
    常理，難以採信。而依一般輕兵器之常識，「10幾個」、「
    24個」、「滿的」，正與依槍枝長短彈匣不同，裝滿彈匣之
    子彈發數相符，顯見被告乙○○於前揭時、地向共同被告丁○○、辛○○借用戊○○所有，並由辛○○所交付之「摩托
    車」及「油」，即係戊○○所有由丁○○、辛○○共同寄藏
    之上開槍彈無疑。被告乙○○未經許可而持有上開槍彈之事
    實，亦堪認定。所辯稱借用摩托車云云，核屬圖卸飾詞；證
    人辛○○嗣後改稱：戊○○打電話說要叫乙○○過來拿槍，
    但後來是戊○○自己來拿的，乙○○打電話給我是要借機車
    云云，無非事後迴護乙○○之語，均非可採。
(五)被告己○○已於警詢時供稱：我是在戊○○於95年11月底將
    上開改造手槍自丁○○處取回整理擦拭後，將該槍枝交給我
    持有，我又於95年12月中旬，在「天下當舖」將該槍枝交給
    甲○○（辛○○）帶回丁○○住處藏放等語（警一卷第13頁
    ）。核與證人辛○○於警詢及偵訊中證稱：己○○於95年12
    月中旬某日（詳細日期已不記憶），在「天下當舖」交給我
    拿回我與丁○○同住之住處藏放，己○○只有交給我手槍及
    彈匣。己○○於95年12月底晚間11、12時之間，叫我拿槍到
    「天下當舖」交給他使用，隔2 天左右，己○○再將槍枝交
    給我保管，丁○○知道己○○將槍交給我保管，並藏放在我
    房間內，戊○○也知道己○○將槍交給我保管。己○○打電
    話給我說「把車開過來」，我就知道是拿槍的意思，因為聽
    丁○○說過等語相符（警一卷第49、50頁；96年度偵字第33
    06號卷〈二〉第298 頁）。且觀諸戊○○所使用門號000000
    0000號、己○○使用門號0000000000號行動電話之監聽譯文
    （偵八卷第51、68頁），通話內容略以：
  1.95年12月17日凌晨1 時55分18秒，戊○○以0000000000號聯
    絡己○○0000000000號行動電話：
    戊○○：「國偉」呢？
    己○○：等一下他就會繞過來這裡，我們已經在「天下」（
            當舖）了。
    戊○○：今天我跟「國偉」牽的那臺「車」，你等一下牽回
            家裡我房間這樣，我明天中午起來要出去。
    己○○：在哪裡？
    己○○：在「國偉」那裡，叫他牽下來。
  2.同日凌晨1 時57分35秒，己○○以0000000000號聯絡辛○○
    0000000000號行動電話：
    己○○：等一下你先繞過去「國偉」他家開那部「車」，拿
            過來這，你給我。
    辛○○：拿過來給你嗎？
    己○○：對啦！我在「天下」（當舖）。
    辛○○：好啦！
    共同被告戊○○、辛○○均於電話中以「車」作為槍枝之代
    稱，業如前述。且依上開通話內容連貫觀察，倘通話中所稱
    「車」非指槍枝，戊○○豈有指示己○○要求丁○○將車輛
    從住處「6 樓」牽下來、由己○○牽回戊○○「房間內」；
    己○○又如何指示辛○○去開那部車，「拿」過來天下當舖
    ，足見通話內容所稱「車」，必如證人戊○○、辛○○所稱
    係指槍枝無疑。惟因證人辛○○證述被告己○○僅持有及交
    付上開改造手槍及彈匣，其餘子彈等物仍藏放在丁○○6 樓
    住處，僅能認定被告己○○確有於前揭時、地，持有上開槍
    枝，並於交予共同被告辛○○寄藏後，再指示辛○○將該槍
    枝帶至天下當舖交予己○○持有。被告己○○前開所辯，核
    屬圖卸飾詞；證人辛○○嗣後改稱未交付槍枝予己○○，亦
    屬迴保護之詞，均無可採。
(六)證人即共同被告丁○○於歷次偵訊及本院審理中，均一致證
    稱：丙○○有打電話給我，說要拿槍彈，我有交給他手槍及
    子彈，但沒有給他手榴彈，丙○○隔天就拿來還了等語（96
    年度偵字第3306號卷〈一〉第144 頁；96年度偵字第3306號
    卷〈二〉第260 、299 頁；本院卷〈二〉第450 頁）。雖各
    次證述對於交付地點略有出入，惟對於確有交付丙○○槍彈
    之主要情節，則證述不移。且觀諸被告丙○○所使用之門號
    0000000000號行動電話之監聽譯文及共同被告丁○○所使用
    之門號0000000000號行動電話之監聽譯文（警三卷第19頁）
    ，通話內容如下：
  1.95年12月27日凌晨2 時44分34秒，丙○○以0000000000號聯
    絡丁○○0000000000號行動電話：
    丙○○：你現在哪裡？
    丁○○：唱歌。
    丙○○：你過來「華納」（舞廳）一下，拿「東西」過來。
    丁○○：好。
  2.同日凌晨2 時47分31秒，丙○○以0000000000號聯絡丁○○
    0000000000號行動電話：
    丙○○：你到哪裡了？
    丁○○：快要出去了。
    丙○○：好，我等你。
    丁○○：還是你過來拿，我沒有車呢！
    丙○○：真的假的，看怎樣我再打給你。
  3.同日凌晨2 時49分36秒，丙○○以0000000000號聯絡丁○○
    0000000000號行動電話：
    丁○○：喂！
    丙○○：你坐計程車過來好嗎？
    丁○○：好。
  4.同日凌晨2 時55分18秒，丙○○以0000000000號聯絡丁○○
    0000000000號行動電話：
    丙○○：你到哪裡了？
    丁○○：快過去了。
    丙○○：你「水果」順便帶過來。
    丁○○：什麼水果？
    丙○○：「麥當勞那個芭樂」、「叭叭叭叭啦…」
    丁○○：我已經出來了呢！
    丙○○：沒關係，那你先過來。
  5.同日凌晨3 時1 分3 秒，丙○○以0000000000號聯絡丁○○
    0000000000號行動電話：
    丙○○：你到哪裡了？
    丁○○：中華路啊！
    丙○○：你進來時說要找簡大哥，他就會帶你進來了。
    丁○○：那裡幾號（包廂）啊？
    丙○○：206。
    丁○○：好。
  6.同日凌晨3 時4 分28秒，丁○○以0000000000號聯絡丙○○
    0000000000號行動電話：
    丁○○：喂！出來喔！
    丙○○：206。
    丁○○：你叫我進去喔？
    丙○○：那我下去，你等我一下。
    證人即共同被告丁○○於本院審理中證稱：上開通話內容係
    丙○○向其借用槍枝、手榴彈。所謂「東西」係指槍、彈；
    「芭樂」係指手榴彈，「麥當勞」、「叭叭叭叭啦…」係取
    麥當勞的廣告詞「叭叭叭叭啦…」的諧音，就是「芭樂」。
    我確實有把槍、彈交給丙○○，手榴彈我沒拿出去過等語（
    本院卷〈二〉第450 頁）。依上開通話內容連貫觀察，丙○○第一通電話係要求丁○○帶「東西」到華納舞廳後，又每
    隔數分鐘即打電話詢問已到何處，催促甚急，顯係急需所稱
    之「東西」，且於電話中復要求將「水果」、「麥當勞那個
    芭樂」、「叭叭叭叭啦…」順便帶來，丁○○表示已在路上
    ，無暇返回拿取「芭樂」，丙○○即表示沒關係，你把「東
    西」帶過來，衡情丙○○自不可能要求本在唱歌娛樂之丁○○，停止唱歌並立刻帶芭樂到舞廳，顯然所稱「芭樂」即係
    丁○○所證述之手榴彈無疑。而一開始要求丁○○帶至舞廳
    之「東西」，自係與手榴彈相類之物品，丁○○證述所謂「
    東西」即指槍、彈而言，當屬可信。被告丙○○確有於前揭
    時、地，要求共同被告丁○○將上開槍彈帶至華納舞廳交付
    與丙○○持有，亦堪認定。被告丙○○雖辯稱與證人丁○○
    曾有過節，丁○○因而挾怨報復，而為對其不利之證述云云
    ，惟證人丁○○前開證述，尚有上開監聽譯文可資佐證，且
    與常情相符，反觀被告空言指摘丁○○證述不實，對於前開
    通話內容卻未能合理說明，所辯自非可採。
(七)綜上所述，被告戊○○、己○○、丁○○、辛○○、乙○○
    、丙○○6 人上開犯行，均堪認定，應予依法論科。
三、論罪科刑之理由─
(一)按共同正犯之意思聯絡，不限於事前有所協議，其於行為當
    時，基於相互之認識，以共同犯罪之意思參與者，亦無礙於
    共同正犯之成立，且其表示之方法，不以明示通謀為必要，
    即相互間有默示之合致，亦無不可（最高法院73年臺上字第
    2364號判例意旨參照）。本件被告丁○○先自共同被告戊○○受寄上開槍彈後，帶回其住處藏放，被告辛○○於知悉後
    ，即以自己參與寄藏槍彈之意思，並於戊○○將槍枝取回擦
    拭保養後，交予共同被告己○○持有，復由己○○將槍枝交
    予辛○○後，辛○○即帶回藏放在其寄寓丁○○住處之5 樓
    房間內，對於寄藏上開槍彈雖未與丁○○於事前有所協議，
    惟既以共同寄藏之意思而參與，並與丁○○間有默示之合致
    ，已有犯意之聯絡，復有行為之分擔，二人自應論以共同正
    犯。
(二)核被告戊○○、己○○、丁○○、辛○○、乙○○、丙○○
    6 人所為：
  1.己○○係犯同條例第8 條第4 項未經許可持有可發射子彈具
    有殺傷力之改造手槍（被訴持有子彈部分不另為無罪之諭知
    ，詳如後述）、第14條第3 項未經許可持有管制刀械罪。其
    係一次購入2 把管制刀械武士刀而持有，屬同種想像競合犯
    ，僅論以持有管制刀械一罪。所犯上開二罪間，犯意各別，
    行為互殊，應予分論併罰。
  2.戊○○、丙○○、乙○○均係犯槍砲彈藥刀械管制條例第8
    條第4 項未經許可持有可發射子彈具有殺傷力之改造手槍、
    第12條第4 項未經許可持有具殺傷力之子彈罪。其三人同時
    持有具殺傷力之改造手槍及子彈，屬一行為觸犯數罪名之想
    像競合犯，均應依刑法第55條規定，從一重之持有改造手槍
    罪處斷。
  3.丁○○、辛○○均係犯同條例第8 條第4 項未經許可寄藏可
    發射子彈具有殺傷力之改造手槍、第12條第4 項未經許可寄
    藏子彈罪。其二人就寄藏槍、彈行為間，有犯意聯絡及行為
    分擔，應論以共同正犯。另按槍砲彈藥刀械管制條例第8 條
    第4 項、第12條第4 項，均係將持有與寄藏行為作分別之處
    罰規定。而寄藏與持有，均係將物置於自己實力支配之下，
    僅寄藏必先有他人之持有行為，而後始為之受寄代藏而已，
    至其藏放時間之長短及有無其他目的，並不影響該已成立之
    罪責。又「寄藏」之受人委託代為保管，其保管之本身所為
    之「持有」，既係「寄藏」之當然結果，法律上應僅就「寄
    藏」行為為包括之評價，不應論以「持有」罪（最高法院92
    年度臺上字第1360、3709號判決意旨參照）。被告丁○○、
    辛○○係受同案被告戊○○、己○○寄交共同代藏上開槍、
    彈，自應論以寄藏改造手槍、寄藏子彈罪。其等持有槍、彈
    為寄藏之當然結果，不另論以持有罪。公訴意旨認被告二人
    係犯持有槍、彈罪，容有未恰，惟起訴之社會基本事實同一
    ，本院自得變更法條逕予審理。被告二人同時寄藏上開槍、
    彈，均屬一行為觸犯數罪名之想像競合犯，均應依刑法第55
    條規定，從一重之寄藏改造手槍罪處斷。
(三)本院審酌：1.被告戊○○、丁○○、辛○○、乙○○、丙○○均明知扣案槍彈具有殺傷力而屬違禁物，被告己○○亦明
    知上開改造手槍具有殺傷力，及其所購入之武士刀2 把均屬
    管制刀械而為違禁物，戊○○、乙○○、丙○○仍未經許可
    而持有上開槍彈；丁○○、辛○○仍共同寄藏上開槍彈；己○○仍持有上開改造手槍及武士刀，造成社會治安之潛在危
    險；2.戊○○取得上開槍彈並寄交丁○○藏放，隨時可取回
    ，持有時間最長且支配力最強；己○○為戊○○兄長，於持
    有上開槍枝後復交予辛○○藏放，隨時指示辛○○取交予其
    持有，持有時間及支配力僅次於戊○○；丁○○寄藏槍彈時
    間較久，且隨時處於其支配之下，甚至不經戊○○同意即任
    意借予丙○○使用；辛○○寄藏時間及支配力則再次之；至
    乙○○、丙○○僅偶一向辛○○、丁○○借用槍彈而持有，
    時間較短而支配力較小；3.丁○○於查獲後坦認犯行，並供
    出槍彈來源，並指證其他共同被告持有之犯罪事實，雖非因
    而查獲被告戊○○，而未能邀減刑寬典，惟犯罪後態度顯屬
    較佳；辛○○亦於查獲後供承犯行，指證其他共同被告之犯
    罪事實，犯罪後態度亦堪稱良好；戊○○、己○○雖於警詢
    中自白犯行，惟旋又翻異前詞，矢口狡辯，任意指摘員警脅
    迫其等自白，犯罪後態度難謂良好；乙○○、丙○○則始終
    否認犯行，飾詞狡辯，犯罪後態度實屬惡劣等一切情狀，分
    別量處如主文所示之刑，並依其犯罪情節分別諭知罰金易服
    勞役之折算標準。被告己○○所犯持有管制刀械罪，犯罪時
    間在96年4 月24日以前，所犯罪名合於中華民國九十六年罪
    犯減刑條例所定減刑要件，應就所犯該罪所處之刑，減其刑
    期2 分之1 ，即減為有期徒刑4 月，並與所犯持有改造手槍
    罪所處之刑，依法定其應執行之刑，並諭知罰金易服勞役之
    折算標準。
(四)扣案如附表編號1 至5 所示之改造手槍1 支（含彈匣1 個）
    、制式子彈12顆、土造子彈8 顆、改造子彈3 顆，均屬違禁
    物，均應依刑法第38條第1 項第1 款，在被告戊○○、丁○○、辛○○、乙○○、丙○○上開罪刑項下均宣告沒收。上
    開改造手槍及如附表編號9 所示武士刀2 把等違禁物，均應
    依上開規定，分別在被告己○○所犯持有改造手槍及持有管
    制刀械罪刑項下宣告沒收。至附表編號3 、4 、5 所示因試
    射而滅失之子彈共7 顆；編號6 、7 、8 、10所示不具殺傷
    力之子彈、煙霧手榴彈1 枚及非管制刀械1 把，則非違禁物
    ，扣案之擦槍工具1 組尚非供犯罪所用之物，均毋庸宣告沒
    收，附此敘明。
四、不另為無罪諭知（被告己○○被訴持有子彈）部分─
(一)公訴意旨另以被告己○○如事實欄第五段所示之犯罪事實，
    亦同時持有上開具殺傷力之子彈，認其亦涉有槍砲彈藥刀械
    管制條例第12條第4 項之持有子彈罪，並認與所犯持有改造
    手槍罪係屬想像競合犯，應從一重論以持有改造手槍罪。
(二)按犯罪事實應依證據認定之，無證據不得認定其犯罪事實。
    又不能證明被告犯罪者，應諭知無罪之判決，刑事訴訟法第
    154 條第2 項、第301 條第1 項分別定有明文。又事實之認
    定，應憑證據，如未能發現相當證據，或證據不足以證明，
    自不能以推測或擬制之方法為裁判基礎（同院40年臺上字第
    86號判例意旨參照）；且認定犯罪事實所憑之證據，無論直
    接證據或間接證據，其為訴訟上之證明，須於通常一般之人
    均不致有所懷疑，而得確信其為真實之程度者，始得據為有
    罪之認定，倘其證明尚未達到此一程度，而有合理之懷疑存
    在而無從使事實審法院得有罪之確信時，即應由法院諭知被
    告無罪之判決（同院76年臺上字第4986號判例意旨參照）。
(三)公訴意旨認被告己○○涉有持有子彈罪嫌，係以上開被告己○○於警詢中之自白、證人辛○○之證述及監聽譯文惟其主
    要論據。訊據被告己○○矢口否認持有子彈犯行，所辯同前
    述。查被告己○○上開警詢自白、證人辛○○前開證述，均
    稱己○○僅持有改造手槍及彈匣，至於子彈等物則在共同被
    告丁○○支配保管之下，己○○並未曾取得持有。而觀諸上
    開監聽譯文，均僅止於「車」即槍枝部分，未見「蛋」、「
    油」或相類暗指子彈之密語，自不足以證明被告己○○確有
    同時持有上開子彈之犯行，依罪疑為有利於被告認定之原則
    ，應認不能證明被告己○○此部分之犯罪，惟因公訴意旨認
    被告己○○此部分如成立犯罪，亦與上開論罪科刑即持有改
    造手槍部分，有想像競合犯之裁判上一罪關係，爰不另為無
    罪之諭知。
據上論斷，應依刑事訴訟法第299 條第1 項前段、第300 條，槍
砲彈藥刀械管制條例第8 條第4 項、第12條第4 項、第14條第3
項，刑法第11條前段、第28條、第55條、第42條第3 項、第38條
第1 項第1 款、第51條第5 款，中華民國九十六年罪犯減刑條例
第2 條第1 項第3 款、第7 條、第11條，判決如主文。
本案經檢察官庚○○到庭執行職務。
中    華    民    國    97    年    2     月    22    日
                  刑事第六庭    審判長法  官  曾逸誠
                                      法  官  陳思睿
                                      法  官  林柏壽
以上正本證明與原本無異。
如不服本判決應於收受本判決後10日內向本院提出上訴書狀，並
應敘述具體理由，如未敘述上訴理由者，應於上訴期間屆滿後20
日內補提理由書狀於本院（均須按他造當事人之人數附繕本）「
切勿逕送上級法院」。
中    華    民    國    97    年    2     月    25    日
                                      書記官  林國龍
附錄本案論罪科刑法條：
槍砲彈藥刀械管制條例第8 條第4 項
未經許可，持有、寄藏或意圖販賣而陳列第1 項所列槍枝者，處
3 年以上10年以下有期徒刑，併科新臺幣700 萬元以下罰金。
槍砲彈藥刀械管制條例第12條第4 項
未經許可，持有、寄藏或意圖販賣而陳列子彈者，處5 年以下有
期徒刑，併科新臺幣300 萬元以下罰金。
槍砲彈藥刀械管制條例第14條第3 項
未經許可，持有或意圖販賣而陳列刀械者，處1 年以下有期徒刑
、拘役或新臺幣50萬元以下罰金。
附表：
┌──┬──────────────────┬───┬─────┐
│編號│        物  品  名  稱              │數  量│   備註   │
├──┼──────────────────┼───┼─────┤
│ 1  │由仿BERETTA 廠92FS型半自動手槍之槍枝│1 支（│          │
│    │，換裝土造金屬槍管改造而成，可發射子│含彈匣│          │
│    │彈具有殺傷力之改造手槍（槍枝管制編號│1 個）│          │
│    │：0000000000號，含彈匣）            │      │          │
├──┼──────────────────┼───┼─────┤
│ 2  │具殺傷力之9 MM口徑制式子彈          │12顆  │          │
├──┼──────────────────┼───┼─────┤
│ 3  │具殺傷力直徑約8.70MM之土造子彈      │12顆  │因鑑驗試射│
│    │                                    │      │滅失4 顆  │
├──┼──────────────────┼───┼─────┤
│ 4  │具殺傷力由玩具金屬彈殼加裝直徑約6 MM│5 顆  │因鑑驗試射│
│    │鋼珠而成之改造子彈                  │      │滅失2 顆  │
├──┼──────────────────┼───┼─────┤
│ 5  │具殺傷力由玩具金屬彈殼加裝直徑約7.84│1 顆  │因鑑驗試射│
│    │MM金屬彈頭而成之改造子彈            │      │而滅失    │
├──┼──────────────────┼───┼─────┤
│ 6  │不具殺傷力由玩具金屬彈殼加裝直徑7.27│2 顆  │可擊發惟發│
│    │MM金屬彈頭而成之改造子彈            │      │射動能甚微│
├──┼──────────────────┼───┼─────┤
│ 7  │不具殺傷力之玩具子彈                │7 顆  │不具底火、│
│    │                                    │      │火藥，非子│
│    │                                    │      │彈完整結構│
├──┼──────────────────┼───┼─────┤
│ 8  │不具殺傷力之煙霧手榴彈              │1 枚  │無引信、擊│
│    │                                    │      │針、火帽、│
│    │                                    │      │延期藥、雷│
│    │                                    │      │管、炸藥等│
├──┼──────────────────┼───┼─────┤
│ 9  │管制刀械武士刀                      │2 把  │與查禁刀械│
│    │編號01：刀柄長35公分、刀刃長78公分。│      │武士刀等12│
│    │編號02：刀柄長11公分、刀刃長28公分。│      │種查禁刀械│
│    │                                    │      │要件及圖例│
│    │                                    │      │相符      │
├──┼──────────────────┼───┼─────┤
│ 10 │非管制刀械                          │1 把  │          │
│    │                                    │      │          │
└──┴──────────────────┴───┴─────┘


司法院資訊處製作；財團法人民間司法改革基金會備份。
